臺灣板橋地方法院刑事判決　　　　　　　99年度訴字第3813號
公　訴　人　臺灣板橋地方法院檢察署檢察官
被　　　告　陳秋遠
上列被告因違反毒品危害防制條例案件，經檢察官提起公訴（99
年度毒偵字第8349號），因被告於準備程序中為有罪之陳述，本
院合議庭裁定由受命法官獨任進行簡式審判程序審理，判決如下
：
    主  文
陳秋遠施用第一級毒品，處有期徒刑陸月，如易科罰金，以新臺
幣壹仟元折算壹日；扣案之第一級毒品海洛因稀釋液體（驗餘淨
重零點壹伍肆捌公克）併同難以析離之注射針筒壹支沒收銷燬之
，扣案夾鏈袋壹只沒收。又施用第二級毒品，處有期徒肆月，如
易科罰金，以新臺幣壹仟元折算壹日；扣案之吸食器壹組沒收。
應執行有期徒刑捌月，如易科罰金，以新臺幣壹仟元折算壹日；
扣案之第一級毒品海洛因稀釋液體（驗餘淨重零點壹伍肆捌公克
）併同難以析離之注射針筒壹支沒收銷燬之，扣案夾鏈袋壹只、
吸食器壹組均沒收。
    事  實
一、陳秋遠前因施用毒品案件，經裁定送觀察、勒戒及強制戒治
    後，於民國98年11月2 日因執行強制戒治完畢釋放，並由臺
    灣士林地方法院檢察署檢察官以98年度戒毒偵字第76號為不
    起訴處分在案。詎其猶不知悔改，基於施用第二級毒品甲基
    安非他命之犯意，於99年10月24日下午某時，在臺北縣新莊
    市（現改制為新北市新莊區○○○○路76巷8 號5 樓508 室
    住處，以將甲基安非他命放置於吸食器內燒烤吸食煙霧之方
    式，施用甲基安非他命1 次；再於99年10月26日下午1 、2
    時許，其另基於施用第一級毒品海洛因之犯意，在相同地點
    ，以針筒注射方式，施用海洛因1 次。嗣於99年10月26日下
    午3 時30分許，在臺北縣新莊市○○○路76巷8 號，因警方
    接獲報案指稱上址有人販賣毒品，前往現場實施偵查，發現
    陳秋遠形跡可疑，警方因此懷疑陳秋遠施用毒品，遂上前盤
    查，而經陳秋遠帶同警方前往上開住處搜索，扣得注射針筒
    1 支（內含淨重0.172 公克稀釋海洛因液體）、吸食器（聲
    請書皆誤載為「安非他命吸食器」，均應予更正）1 組及夾
    鏈袋1 只，再對其採尿送驗，結果呈嗎啡、甲基安非他命陽
    性反應，始悉上情。
二、案經臺北縣（現改制為新北市）政府警察局新莊分局移送臺
    灣板橋地方法院檢察署檢察官偵查起訴。
    理  由
壹、程序事項
    本件被告陳秋遠所犯者非為死刑、無期徒刑、最輕本刑為3
    年以上有期徒刑之罪或高等法院管轄第一審案件，其於準備
    程序進行中，先就被訴事實為有罪之陳述，經告知其簡式審
    判程序之旨，並聽取公訴人、被告之意見後，本院業已依刑
    事訴訟法第273 條之1 第1 項之規定，裁定由受命法官獨任
    以簡式審判程序進行本案之審理。是依刑事訴訟法第273 條
    之2 之規定，本件之證據調查，即不受同法第159 條第1 項
    、第161 條之2 、第161 條之3 、第163 條之1 及第164 條
    至第170 條規定之限制。
貳、實體事項
一、上揭事實，被告雖於警詢、偵查中坦承施用海洛因而否認施
    用甲基安非他命犯行，嗣於本院訊問、準備程序及審理時均
    自白不諱，且其為警查獲時所採集之尿液檢體經送臺灣檢驗
    科技股份有限公司以酵素免疫分析法初驗、氣相層析質譜儀
    法複驗之結果，確呈可待因、嗎啡、安非他命及甲基安非他
    命陽性反應，有該公司99年11月11日出具之濫用藥物檢驗報
    告1 份、臺北縣政府警察局新莊分局偵辦煙毒、麻醉藥品案
    及移送人姓名及代碼對照表1 紙在卷可稽（見偵查卷第56頁
    、第21頁），並有注射針筒1 支（內含稀釋海洛因液體）、
    吸食器1 組及夾鏈袋1 只等物扣案可證，足認被告之自白與
    事實相符。再者，被告前因施用毒品案件，經裁定送觀察、
    勒戒及強制戒治後，於98年11月2 日執行強制戒治完畢釋放
    ，並由臺灣士林地方法院檢察署檢察官以98年度戒毒偵字第
    76號為不起訴處分乙節，有臺灣高等法院被告前案紀錄表1
    份在卷可考。是以被告於前次觀察勒戒執行完畢後，5 年內
    犯施用第一級、第二級毒品罪，事證明確，其犯行堪予認定
    。
二、論罪科刑：
(一)、查海洛因、甲基安非他命分係毒品危害防制條例第2 條第2
    項第1 款、第2 款所定之第一級、第二級毒品。核被告所為
    ，係犯毒品危害防制條例第10條第1 項之施用第一級毒品罪
    ，及同條第2 項之施用第二級毒品罪。被告為施用而持有海
    洛因、甲基安非他命之低度行為，分別為施用之高度行為所
    吸收，均不另論罪。其所犯上開2 罪，犯意各別，行為互殊
    ，應分論併罰。爰審酌被告前已因施用毒品獲得不起訴處分
    之寬典，竟仍不知戒除，顯然漠視法令之禁制，惟犯罪後坦
    承犯行，且所犯之施用毒品犯行乃戕害自己身心健康，並未
    危及他人等一切情狀，分別量處如主文所示之刑，並均諭知
    易科罰金之折算標準，併定其應執行之刑，複諭知易科罰金
    之折算標準。
(二)、扣案之透明液體（淨重0.172 公克，驗餘淨重0.1548公克）
    經送驗結果，確為海洛因之事實，此有交通部民用航空局航
    空醫務中心99年11月8 日航藥鑑字第0996835號毒品鑑定書1
    份在卷可稽（見偵查卷第59頁），且係本件被告施用所剩餘
    ，業據被告於本院100 年5 月11日訊問時供承在卷，爰依毒
    品危害防制條例第18條第1 項前段規定，併同難以完全析離
    之注射針筒沒收銷燬之。又扣案之夾鏈袋1 只及吸食器1 組
    ，係分別供施用第一級、第二級毒品之用，均為被告所有，
    業據被告供承在卷，爰依刑法第38條第1 項第2 款、第3 項
    規定，於主文欄各該罪項下併予宣告沒收。至警方扣押物品
    目錄表及起訴書雖記載扣得「海洛因殘渣袋」1 只，然細繹
    卷內該「海洛因殘渣袋」照片2 張結果，其內究竟有無粉末
    殘留已有可疑，經遍查全卷，該「海洛因殘渣袋」既無送驗
    紀錄，檢察官復未就此部分提出佐證證明，自無從遽認其上
    確存有海洛因，要難視之為毒品，況起訴書就該「海洛因殘
    渣袋」部分係請求依刑法第38條第1 項第2 款、第3 項規定
    宣告沒收，是起訴書記載「海洛因殘渣袋」乙節即有未洽，
    應予更正如犯罪事實欄所載。
三、據上論斷，應依刑事訴訟法第273 條之1 、第299 條第1 項
    前段，毒品危害防制條例第10條第1 項、第2 項、第18條第
    1 項前段，刑法第11條前段、第41條第1 項前段、第8 項、
    第51條第5 款，第38條第1 項第2 款、第3 項，判決如主文
本案經檢察官郭峻豪到庭執行職務。
中    華    民    國   100    年    6     月    9     日
                  刑事第三庭法  官  陳伯厚
上列正本證明與原本無異。
如不服本判決，應於判決送達後10日內敘明上訴理由，向本院提
出上訴狀 (應附繕本) ，上訴於臺灣高等法院。其未敘述上訴理
由者，應於上訴期間屆滿後20日內向本院補提理由書「切勿逕送
上級法院」。
                            書記官  高建華
中    華    民    國   100    年    6     月    15    日
附錄論罪科刑法條全文：
毒品危害防制條例第10條
施用第一級毒品者，處 6 月以上 5 年以下有期徒刑。
施用第二級毒品者，處 3 年以下有期徒刑。